【裁判字號】    97,審訴緝,38
【裁判日期】    970731
【裁判案由】    毒品危害防制條例
【裁判全文】
臺灣桃園地方法院刑事判決            97年度審訴緝字第38號
公  訴  人  臺灣桃園地方法院檢察署檢察官
被      告  甲○○
指定辯護人  本院公設辯護人  陳瑞明
上列被告因違反毒品危害防制條例案件，經檢察官提起公訴（96
年度毒偵字第3564號），嗣於本院準備程序進行中，被告就被訴
事實為有罪之陳述，經本院告知簡式審判程序意旨，並聽取公訴
人、被告之意見後，本院合議庭裁定改由受命法官獨任依簡式審
判程序審理，並判決如下：
    主  文
甲○○施用第一級毒品，處有期徒刑壹年貳月，扣案之安非他命
殘渣袋壹個沒收銷燬之。
    事  實
一、甲○○前有違反槍砲彈藥刀械管制條例、違反毒品危害防制
    條例、傷害、偽造文書等前科，其中曾受下列罪刑宣告及刑
    之執行完畢情形：
  (一)於民國89年間，因施用毒品案件，經本院以90年度易字第13
    81號判決判處有期徒刑10月確定。
  (二)於90年間，因違反槍砲彈藥刀械管制條例案件，經臺灣高等
    法院以90年度上訴字第3407號判決判處有期徒刑1 年2 月，
    併科罰金新台幣7 萬元確定；復於同年間，因施用毒品案件
    ，經本院以91年度訴字第979 號判決判處有期徒刑11月確定
    。
  (三)另於91年間，因施用毒品案件，經本院以91年度易字第1550
    號判決判處有期徒刑10月確定；復於同年間，分別因傷害、
    偽造印文等案件，經臺灣高等法院以92年度上易字第2684號
    判決判處有期徒刑6 月、5 月確定。上開4 罪，並經臺灣高
    等法院以93年度聲字第272 號裁定定應執行有期徒刑2 年6
    月確定。
  (四)上揭數罪刑於91年7 月5 日起入監執行，至95年7 月21日假
    釋出監，所餘刑期付保護管束，嗣假釋經撤銷，惟因前開各
    罪經臺灣高等法院以97年度聲減字第767 號裁定減刑，並分
    別定前開(一)、(二)等罪應執行有期徒刑1年4月、前開(三)等罪應
    執行有期徒刑9 月確定，嗣經臺灣桃園地方法院檢察署檢察
    官於97年4 月22日以甲○○在監日數超過減刑後日數，以97
    年度執更字第945 號執行結案（尚不構成累犯）。
二、被告另於87年間因施用毒品案件，經本院以87年度毒聲字第
    3307號裁定送觀察、勒戒，認無繼續施用毒品傾向，於87年
    12月21日執行完畢釋放，並經臺灣桃園地方法院檢察署檢察
    官於翌日以87年度偵字第17701 號為不起訴處分確定；又於
    88年間復因施用毒品案件，經本院以88年度毒聲字第3291號
    裁定送觀察、勒戒後，認有繼續施用毒品傾向，本院復以88
    年度毒聲字第3764號裁定送強制戒治，並由臺灣桃園地方法
    院檢察署檢察官以88年度偵字第7675號提起公訴，經本院以
    88年度壢簡字第715 號判決判處有期徒刑3 月確定，嗣因強
    制戒治期間成效評定為合格，經本院以88年度毒聲字第6948
    號裁定停止戒治付保護管束。復因施用第二級毒品案件，經
    本院以89年度毒聲字第7910號裁定送強制戒治，於92年2 月
    23日強制戒治期滿執行完畢，並由臺灣桃園地方法院檢察署
    檢察官提起公訴，嗣經本院以90年度易字第1381號判決判處
    有期徒刑10月確定。猶不知悛悔，明知海洛因、安非他命係
    業經公告列為毒品危害防制條例第2 條第2 項第1 款、第2
    款之第一、二級毒品，不得非法持有、施用，竟基於施用第
    一級、第二級毒品之犯意，於強制戒治執行完畢釋放後5 年
    內，復基於同時施用第一、二級毒品之犯意，於96年7 月6
    日某時許，在桃園縣龍潭鄉佳安村7 鄰11分19號住處，將海
    洛因及安非他命一同置於玻璃球吸食器內燒烤施用。嗣於96
    年7 月6 日21時許，在上址為警查獲，並扣得安非他命殘渣
    袋1 個。
三、案經桃園縣政府警察局楊梅分局報告臺灣桃園地方法院檢察
    署檢察官偵查起訴。
    理  由
一、本案被告甲○○所犯之罪，並非法定刑為死刑、無期徒刑或
    最輕本刑3 年以上有期徒刑之罪，亦非高等法院管轄第一審
    之案件，而被告於準備程式中就被訴事實已為有罪之陳述，
    經本院告知簡式審判程式之旨，並聽取被告與公訴人之意見
    後，本院合議庭乃依刑事訴訟法第273 條之1 第1 項規定，
    裁定由受命法官獨任進行簡式審判程式，合先敘明。
二、訊據被告甲○○對其於上揭時、地，同時施用第一級毒品海
    洛因及第二級毒品安非他命之犯罪事實坦承不諱。而員警查
    獲被告後所採集之尿液檢體，經送請台灣檢驗科技股份有限
    公司以酵素免疫分析法初步檢驗，再佐以氣相層析質譜儀分
    析法確認檢驗結果確呈鴉片類嗎啡陽性反應、安非他命類甲
    基安非他命陽性反應，此有桃園縣政府警察局楊梅分局被採
    尿人尿液暨毒品真實姓名與編號對照表、台灣檢驗科技股份
    有限公司濫用藥物尿液檢驗報告各1 份附卷可稽，而以氣相
    層析質譜儀作藥物及其代謝產物之定性及定量分析，幾乎不
    會有偽陽性反應產生，為毒品檢驗學之常規，亦為本院辦理
    相關違反毒品危害防制條例案件所知悉，上開檢驗結果當足
    以認定為真實，此外，另有安非他命殘渣袋1 個扣案可資佐
    證，足見被告上開自白確與事實相符，應堪採信。綜上所述
    ，本件事證明確，被告上揭犯行堪以認定，應予依法論科。
三、核被告所為，係犯毒品危害防制條例第10條第1 項之施用第
    一級毒品海洛因罪、同條例第10條第2 項之施用第二級毒品
    安非他命罪。其施用前後持有第一級、第二級毒品之低度行
    為，為其施用第一級、第二級毒品之高度行為所吸收，不另
    論罪。被告同時施用第一級毒品海洛因、第二級毒品安非他
    命之行為，係一行為觸犯二罪名之想像競合犯，應從一重之
    施用第一級毒品罪論處，且公訴人已當庭將起訴書認定施用
    一、二級毒品為2 罪部分更正為想像競合。爰審酌被告因施
    用毒品案，前經觀察、勒戒及強制戒治後，復因施用毒品案
    ，迭經檢察官依法訴追，仍不知悔改、警惕，猶繼續施用毒
    品，本不宜寬貸，惟此乃自戕行為及被告犯後已坦承悔悟，
    量處如主文所示之刑。末查，扣案之安非他命殘渣袋1 個，
    係用以包裹第二級毒品安非他命之包裝袋，已據被告於警詢
    中自白，而安非他命已經被告施用殆盡，且被告施打該物尿
    液中業已驗出安非他命類陽性反應，被告復自白施用安非他
    命，俱如前述，足見塑膠袋係殘留有毒品安非他命，應依毒
    品危害防制條例第18條第1 項前段規定，沒收銷燬之，附此
    敘明。
據上論斷，應依刑事訴訟法第273 條之1 第1 項、第299 條第1
項前段，毒品危害防制條例第10條第1 項、第2 項、第18條第1
項前段，刑法第11條、第55條，判決如主文。
本案經檢察官唐道發到庭執行職務。
中    華    民    國    97    年    7     月    31    日
                  刑事庭  法  官  徐  培  元
以上正本證明與原本無異。
如不服本判決書應於送達後10日內向本院提出上訴狀。
                          書記官  楊  美  慧
中    華    民    國    97    年    7     月    31    日
附錄本案論罪科刑法條：
毒品危害防制條例第10條
施用第一級毒品者，處六月以上五年以下有期徒刑。
施用第二級毒品者，處三年以下有期徒刑。


司法院資訊處製作；財團法人民間司法改革基金會備份。
